# 有没有同学有ey 的International GAAP® 2016

提问人：humancat 时间：2016-12-30 07:53:14
有没有同学有ey 的International GAAP® 2016 ，doc88可能有但没有积分不能下载，有没有人能帮帮忙

回答人：chenyiwei
可以到此处下载：http://ishare.esnai.com/view/130998.aspx 密码： 689617

提问人：心海拂清风 时间：2016-12-30 18:36:45
陈老师，无法下载呢？可否重新发一下或者发我邮箱1427229825@qq.com，谢谢。

回答人：chenyiwei
应该可以正常下载的，你再试一下？